【裁判字號】    98,中交簡上,1140
【裁判日期】    990209
【裁判案由】    過失傷害
【裁判全文】
臺灣臺中地方法院刑事判決        98年度中交簡上字第1140號
上  訴  人
即  被  告  乙○○
上列上訴人即被告因被告過失傷害案件，不服本院臺中簡易庭98
年度中交簡字第1703號中華民國98年10月30日第一審簡易判決（
聲請案號：臺灣臺中地方法院檢察署98年度偵字第21476號），
提起上訴，本院管轄之第二審合議庭判決如下：
    主    文
上訴駁回。
    犯罪事實
一、乙○○（原名李素芸）於民國九十八年二月二十八日上午，
    駕駛車牌號碼8679─JC號自小客車，由臺中市○○○路沿高
    工路往美村南路方向行駛，於同日上午十時三十分許，行經
    高工路與南和路、南和一街交岔路口時，原應注意駕駛汽車
    時之車前狀況，減速慢行，並隨時採取必要之安全措施，且
    應注意轉彎車應讓直行車先行。而依當時情形，又無不能注
    意之情事，竟疏於注意及此，即貿然欲左轉進入南和一街。
    適有丙○○騎乘車牌號碼630－DRJ號重型機車，沿高工路自
    美村南路往五權南路方向行駛，行經上開交岔路口，亦未注
    意車前狀況，減速慢行，致二車發生碰撞，而使丙○○倒地
    ，受有左足踝扭傷合併皮下瘀血、右側膝關節血腫、兩側膝
    挫傷等傷害。而乙○○於肇事後，即主動向前來處理之員警
    自首上情，並接受裁判。
二、案經丙○○訴由臺中市警察局第三分局報告臺灣臺中地方法
    院檢察署檢察官聲請簡易判決處刑。
    理    由
一、本院認定事實所引用之下列卷證資料（包含供述證據、文書
    證據等證據），並無證據證明係公務員違背法定程序所取得
    ，且被告、檢察官於本院準備程序、審判期日中對於提示之
    卷證，就證據能力均未表示爭執，迄至言詞辯論終結前亦未
    再聲明異議；又卷內之文書證據，經核亦無刑事訴訟法第一
    百五十九條之四之顯有不可信之情況與不得作為證據之情形
    ，本院審酌上開證據資料製作時之情況，尚無違法不當及證
    明力明顯過低之瑕疵，亦認為以之作為證據應屬適當，是依
    刑事訴訟法第一百五十九條至第一百五十九條之五規定，所
    引用之卷證所有證據（包含供述證據、文書證據等證據），
    如下揭所示均有證據能力，合先敘明。
二、訊據被告即上訴人乙○○對於上開時、地發生車禍肇事致告
    訴人丙○○受傷之事實坦承不諱，並有告訴人丙○○於警詢
    及偵查中之指訴，復有員警職務報告、中山醫學大學附設醫
    院診斷證明書、仁璾堂中醫診所診斷證明書各一紙、道路交
    通事故現場圖、道路交通事故談話紀錄表、道路交通事故調
    查報告表(一)(二)、自首情形紀錄表、交通事故補充資料表、現
    場照片十幀、交通事故初步分析研判表等附卷可稽。按車輛
    行駛時，轉彎車應讓直行車先行；駕駛人應注意車前狀況，
    並隨時採取必要之安全措施。道路交通安全規則第一百零二
    條第一項第七款、第九十四條第三項分別訂有明文。被告駕
    車自應注意及此。又依附卷之交通事故調查報告表(一)所載，
    本件肇事時、地之天候、路況皆良好，則肇事彼時，被告並
    無不能注意之情事，竟疏未注意，未讓直行車先行，以致肇
    事，致告訴人丙○○受傷，被告應有過失。再如上開診斷證
    明書所載，告訴人丙○○確因本件車禍，受有上揭傷害，則
    被告之過失與告訴人丙○○之受傷結果間，自具有相當因果
    關係。至告訴人丙○○雖亦因駕駛車輛未注意車前狀況，減
    速慢行，而違反道路交通安全規則第九十四條第三項之規定
    ，與有過失，然尚難因告訴人丙○○之與有過失，而解免被
    告之刑事責任。況依被告提出之臺灣省臺中市區車輛行車事
    故鑑定委員會九十八年八月十一日中市行字第0985402275號
    函之附之鑑定意見書，其鑑定意見認李素芸（即被告）駕駛
    自小客車於交岔路口左轉彎時未讓對向直行車先行，為肇事
    主因，丙○○駕駛重機車疏未注意車前狀況，為肇事次因等
    情，亦認被告為本件道交通事故之肇事主因。綜上，被告過
    失傷害犯行堪以認定，應予依法論科。
三、核被告所為，係犯刑法第二百八十四條第一項前段之過失傷
    害罪。又被告於車禍事故發生後，向據報前來處理尚不知肇
    事人為何人之員警坦承肇事並願接受裁判等情，有臺中市○
    ○○道路交通事故肇事人自首情形紀錄表在卷可憑，是被告
    對於未經發覺之犯罪自首而接受裁判，合於刑法第六十二條
    前段規定之自首要件，依法減輕其刑。
四、被告以保險公司業已理賠告訴人新臺幣八千五百四十元醫療
    費用，且並有收據可憑，鑑定結果認告訴人亦應負擔三成責
    任，且其自己車輛損壞亦支出修理費，並未向告訴人請求，
    ，原審量刑太重而提起上訴云云。惟按刑罰之量定，固屬法
    院自由裁量之職權行使，但仍應審酌刑法第五十七條所列各
    款事由及一切情狀，為酌量輕重之標準，並非漫無限制，在
    同一犯罪事實與情節，如別無其他加重或減輕之原因，下級
    審法院量定之刑，亦無過重或失輕之不當情形，則上級審法
    院對下級審法院之職權行使，原則上應予尊重（最高法院八
    十五年度臺上字第二四四六號判決參照）。而刑法第二百八
    十四條第一項前段過失傷害罪之法定刑係六月以下有期徒刑
    、拘役或五百元以下罰金，而原審亦已敘及告訴人亦有過失
    之情形，原審認被告罪證明確，因而援引刑事訴訟法第四百
    四十九條第一項前段、第三項、第四百五十四條第二項、刑
    法第二百八十四條第一項、第四十一條第一項前段、第六十
    二條前段，刑法施行法第一條之一第一項，判處被告拘役五
    十日，並諭知如易科罰金以新臺幣一千元折算一日，本院審
    酌被告並無犯罪前科紀錄，有臺灣高等法院被告前案紀錄表
    在卷可參，暨被告之智識程度、犯後態度，告訴人受傷之程
    度、被告犯後未與告訴人達成和解等一切情狀，經核原審認
    事用法均無不合，量刑亦屬妥適，本件上訴人即被告提起上
    訴，尚無理由，應予以駁回。
據上論斷，應依刑事訴訟法第四百五十五條之一第一項、第三項
、第三百六十八條，判決如主文。
本案經檢察官甲○○到庭執行職務
中    華    民    國    99    年    2     月    9     日
                  刑事第七庭  審判長法  官  王邁揚
                                    法  官  黃賢婷
                                    法  官  陳  葳
以上正本證明與原本無異。
不得上訴。
                                    書記官  張雅如
中    華    民    國    99    年    2     月    9     日
附錄法條：
刑法第二百八十四條：
因過失傷害人者，處六月以下有期徒刑、拘役或五百元以下罰金
，致重傷者，處一年以下有期徒刑、拘役或五百元以下罰金。

司法院資訊處製作；財團法人民間司法改革基金會備份。
